臺灣高雄地方法院刑事判決　　　　　110年度審交訴字第156號
公　訴　人　臺灣高雄地方檢察署檢察官
被　　　告　許敬義


上列被告因過失致死案件，經檢察官提起公訴（110年度偵字第0
0000號），被告於準備程序中對被訴事實為有罪之陳述，經本院
合議庭裁定由受命法官獨任進行簡式審判程序，判決如下：
    主  文
許敬義犯過失致人於死罪，處有期徒刑壹年陸月。緩刑參年。
    事  實
一、許敬義考領有聯結車職業駕駛執照，於民國110年6月25日15
    時2分許，駕駛車牌號碼000-0000號營業用貨運曳引車，沿
    高雄市前鎮區擴建路快車道由東往西行駛，行經高雄市前鎮
    區擴建路與建基路之交岔路口，其本應注意汽車行駛至交岔
    路口，其行進、轉彎，應遵守燈光號誌，而當時天候晴、日
    間自然光、柏油路面、路面乾燥、無缺陷、無障礙物、視距
    良好等情形，並無不能注意之情事，竟疏未注意，於右轉指
    示燈尚未亮起時，即貿然右轉，適江鄭純玉騎乘車牌號碼00
    0-000號普通重型機車，沿同向慢車道行駛至上揭交岔路口
    ，兩車因而發生碰撞，致江鄭純玉倒地遭上開曳引車輾壓，
    引起頭額皮橫向撕裂傷（向上掀起至頂部12*10公分）、肋
    骨多處骨折、左髂骨前緣撕裂傷14*4公分、背部疑有壓印痕
    、左大腿封閉性骨折、四肢多處擦挫傷等多發性外傷致創傷
    性休克，而於110年6月25日15時8分許死亡。嗣許敬義肇事
    後，於報案人或勤務中心轉來資料未報明肇事人姓名、處理
    人員前往現場處理時在場，並當場承認為肇事人，自首而願
    接受裁判。
二、案經江鄭純玉之子江宜修提起告訴暨臺灣高雄地方檢察署檢
    察官相驗後偵查起訴。
    理  由
壹、程序部分：
    本案被告許敬義所犯非死刑、無期徒刑、最輕本刑為3年以
    上有期徒刑之罪，或高等法院管轄第一審之案件，其於準備
    程序進行中，對被訴事實為有罪之陳述，經告知簡式審判程
    序之旨，並聽取檢察官、被告之意見後，本院合議庭依刑事
    訴訟法第273條之1第1項裁定進行簡式審判程序，是本案之
    證據調查，依同法第273條之2規定，不受同法第159條第1項
    、第161條之2、第161條之3、第163條之1，及第164條至第1
    70條所規定證據能力認定及調查方式之限制。
貳、認定犯罪事實所憑之證據及理由：
一、上揭事實，業據被告許敬義於警詢、偵訊及本院審理時均坦
    承不諱，核與證人江宜修於警詢及偵訊中之證述、證人鄭奕
    宏於警詢中之證述情節相符，並有道路交通事故現場圖、道
    路交通事故調查表報告表㈠；㈡-1各1份、車輛詳細資料報
    表2紙、公路監理電子閘門證號查詢汽車駕駛人列印資料1份
    、現場照片及監視器翻拍照片共71張、高雄市政府警察局前
    鎮分局刑案勘察報告及所附現場及相驗照片、臺灣高雄地方
    檢察署相驗筆錄、相驗屍體證明書、檢驗報告書、法務部法
    醫研究所110年7月26日函及所附毒物化學鑑定書各1份在卷
    可稽，足認被告之自白與事實相符。
二、按汽車行駛至交岔路口，其行進、轉彎，應遵守燈光號誌或
    交通指揮人員之指揮，道路交通安全規則第102條第1項第1
    款定有明文。查：被告領有合格之聯結車職業駕駛執照，有
    證號查詢汽車駕駛人資料1份附卷可考（見本院審交訴字卷
    第33頁），依其考領有適當駕駛執照之智識及駕駛經驗，其
    對上開規定，不得諉為不知，又如前述之現場客觀狀況，並
    無不能注意之情事，然被告竟未待右轉指示燈亮起即貿然右
    轉，對於本件車禍應有過失甚明。
三、再者，江鄭純玉確因此次車禍而傷重不治死亡，有臺灣高雄
    地方檢察署相驗筆錄、相驗屍體證明書、檢驗報告書各1份
    在卷足憑，堪認被告之過失行為與江鄭純玉死亡之結果間，
    具有相當因果關係，故本件事證明確，被告前揭犯行，洵堪
    認定，應依法論科。
參、論罪科刑：
一、核被告許敬義所為，係犯刑法第276條之過失致人於死罪。
二、被告肇事後，於報案人或勤務中心轉來資料未報明肇事人姓
    名、處理人員前往現場處理時，被告在場，並當場承認為肇
    事人，有高雄市政府警察局道路交通事故肇事人自首情形記
    錄表在卷可查（見相字卷第53頁），符合自首之要件，依刑
    法第62條前段之規定，減輕其刑。
三、本院審酌被告駕車於右轉指示燈尚未亮起時，即貿然右轉，
    過失程度甚大；且肇致江鄭純玉傷重不治死亡，對於江鄭純
    玉之家屬形成無法彌補之損害。惟考量被告自始坦承犯行，
    且已與被害者家屬達成調解，並已賠償被害者家屬，被害人
    家屬亦表達不怪被告等情，有臺中市北屯區調解委員會調解
    書1紙、本院辦理刑事案件電話紀錄查詢表2份附卷可參（本
    院審交訴字卷第53頁、第81頁、第83頁）；復思以被告於本
    院審理時自承之智識程度、家庭經濟狀況等一切情況，量處
    如主文所示之刑。
四、被告未曾受有期徒刑以上刑之宣告乙節，有臺灣高等法院被
    告前案紀錄表1份存卷可查，且嗣後與被害人家屬達成調解
    ；被害人家屬亦表達不怪被告之意；本院考量上情，認被告
    因一時疏忽，致罹刑典，其經此偵、審程序及罪刑之宣告，
    當已知所警惕，認所宣告之刑，以暫不執行為適當，併予緩
    刑3年之宣告。
據上論斷，應依刑事訴訟法第273條之1第1項、第299條第1項前
段，刑法第276條、第62條前段、第74條第1項第1款，刑法施行
法第1條之1第1項，判決如主文。
本案經檢察官翁誌謙提起公訴，檢察官范文欽到庭執行職務。
中    華    民    國    110    年    11    月   16   日
                  刑事第五庭  法  官   陳川傑
以上正本證明與原本無異。
如不服本判決應於收受本判決送達後20日內向本院提出上訴書狀
，並應敘述具體理由。其未敘述上訴理由者，應於上訴期間屆滿
後20日內向本院補提理由書狀（均須按他造當事人之人數附繕本
）「切勿逕送上級法院」。
因疫情而遲誤不變期間，得向法院聲請回復原狀。
中    華    民    國    110    年    11    月   16   日
                              書記官   王翌翔